臺灣臺北地方法院刑事裁定　　　　　　　 100年度聲字第67號
聲　請　人
即　被　告　苑汝琦
選任辯護人　邱群傑律師
　　　　　　李明諭律師
　　　　　　陳逸華律師
上列聲請人即被告因違反毒品危害防制條例等案件（臺灣臺北地
方法院檢察署99年度偵字第9120號、第9522號、第9523號、第97
05號、第10349號、第11643號；本院99年度重訴字第15號），聲
請具保停止羈押，本院裁定如下：
    主      文
聲請駁回。
    理      由
一、聲請人即被告苑汝琦（下稱被告）聲請意旨略以：被告與同
    案被告RICKY SHU、陳榮順、邱亦龍等人業經鈞院交互詰問
    完畢，本案已無刑事訴訟法第101條第1項第2款及第3款之情
    事；另被告有固定之住所且與妻子同住，從無傳喚未到且無
    積極事證認為有湮滅、偽造證據或勾串共犯或證人之虞，已
    無羈押之必要性。而被告已婚，育有一子甫於民國99年8月1
    日出生，母親又年逾半百，並患有子宮頸細胞異常及停經後
    出血等疾病，需定期追蹤治療，為人道考量，請鈞院准予被
    告交保返家，以盡孝道。再依國軍桃園總醫院及亞東紀念醫
    院之診斷證明書所示，被告罹有「右手疤痕組織併攣縮及小
    指外傷性截肢、右膝脫位多處韌帶斷裂併腓神經受損垂足、
    左足多處骨折併第四、五趾截肢」、「左第四第五趾截肢術
    後合併第四趾蹠關節癒合不良」之傷害，易生「足底筋膜炎
    ，趾關節炎」，被告已不良於行，為此懇請鈞院考量上情，
    准予被告具保停止羈押並交保就醫。
二、經查，被告與同案被告RICKY SHU、陳榮順、邱亦龍等人因
    違反毒品危害防制條例等案件，前經本院於99年8月5日受理
    訊問後，被告與同案被告RICKY SH雖就起訴書犯罪事實一(一)
    、(二)、(三)所指之自美國運輸第一級毒品進入臺灣地區之犯行
    坦承不諱；同案被告陳榮順僅就起訴書犯罪事實一(一)、(二)之
    犯行坦承不諱，否認起訴書犯罪事實一(三)之運輸第一級毒品
    犯行；另同案被告邱亦龍則就起訴書犯罪事實一(一)、(二)部份
    承認替同案被告陳榮順檢驗同案被告RICKY SHU自美國運輸
    進入臺灣地區之古柯鹼品質及聯繫被告之情，惟否認知悉起
    訴書犯罪事實一(三)之運輸第一級毒品情事。而就本案運輸第
    一級毒品之犯罪情節，尚有扣案毒品及卷內事證（詳如起訴
    書證據清單及待證事實所載）可佐，足認被告與同案被告等
    人均涉有毒品危害防制條例第4條第1項、懲治走私條例第2
    條第1項等罪，且犯罪嫌疑重大，而所犯之毒品危害防制條
    例之運輸第一級毒品罪之法定刑為死刑或無期徒刑，為最輕
    本刑5年以上有期徒刑之罪，並考量被告及同案被告等人就
    運輸古柯鹼之犯罪經過細節，供述仍多有歧異，恐有勾串共
    犯之虞為由，認非予羈押，顯難進行審判，有羈押之必要，
    而裁定自99年8月5日起予以羈押，且均禁止接見通信。並分
    別於99年10月26日、同年12月28日經本院為延長羈押訊問後
    ，認當初羈押被告4人之原因並未消滅，本件符合刑事訴訟
    法第101條第1項第1款、第2款及第3款之羈押事由，且核無
    刑事訴訟法第114條各款事由存在，又無從以具保、責付或
    限制住居等侵害較小之手段確保審判或將來執行程序之順利
    進行，非予羈押，顯難進行審判或執行，而有繼續羈押被告
    4人之必要，而分別於99年10月27日、同年12月28日裁定自
    同年11月5日、100年1月5日起延長羈押2月並仍禁止接見、
    通信，並因被告與同案被告之交互詰問進行完畢而於100年1
    月4日之審理期日當庭解除被告之禁止接見、通信在案。
三、被告固以上情聲請具保停止羈押及保外就醫，惟查被告所為
    之3次運輸古柯鹼之犯行，均為毒品危害防制條例第4條第1
    項之運輸第一級毒品罪，法定刑俱屬死刑、無期徒刑之重罪
    ，於此情形下，被告極有可能預期判決之刑度重，為規避審
    判程序之進行或妨礙刑罰之執行而逃亡。此等情事，尚非僅
    命具保即足認無羈押之必要，是刑事訴訟法第101條第1款及
    第3款之羈押原因仍然存在。另本院因被告與同案被告之交
    互詰問進行完畢，而於100年1月4日之審理期日當庭解除被
    告之禁止接見、通信，然本案尚未審結，亦未訊問被告，若
    未繼續羈押被告，被告與其他同案被告仍有相互勾串之高度
    可能，而衡量被告如在押，自由已受法律相當限制，縱同案
    被告等亦均在押，但於看守所依法監控下，肆無忌憚串供之
    可能性相對降低，更徵刑事訴訟法第101條第1項第2款之羈
    押原因仍存。再被告以母親年邁罹病需照顧及家有幼兒為由
    聲請具保停止羈押，情雖可憫，惟刑事訴訟程序關於被告羈
    押之執行，係為確保國家司法權對犯罪之追訴處罰及保障社
    會安寧秩序而採取之必要手段，與受處分人個人自由及家庭
    生活機能之圓滿，難免衝突，不能兩全。另被告之身體健康
    情況，前業經本院函詢臺灣臺北看守所，經該所於99年10月
    1日以北所衛字第0990010246號函覆本院稱：「收容人（即
    被告）因罹患『右膝前十字和後十字韌帶撕裂併腓神經損傷
    ，右手砸傷合併肌腱受損及疤痕攣縮、右腳垂足』等症，多
    次於所內門診診療，本所並分別為99年6月23日、同月7月6
    、16日戒送亞東紀念醫院骨科門診，據該院診斷證明書所載
    診斷分別為『右膝挫傷』、『足底筋膜炎，趾關節炎』、『
    左第四第五趾節肢術後合併第四趾蹠關節癒合不良』，依其
    病況本所將擇日戒送外醫複診」等語，有該所函文及所附之
    被告於看守所就診之病歷單、放射科檢查申請報到單、亞東
    紀念醫院診斷證明書在卷可佐，另臺灣臺北看守所於99 年
    10月5日再以北所衛字第0991301557號再次函覆稱：「收容
    人（即被告）於99年10月1日戒送亞東紀念醫院骨科門診後
    返所，據該院診斷證明書所載診斷為『胸腰椎骨折已癒合』
    」等語，亦有該所函文及所附放射科檢查申請報告單、亞東
    紀念醫院診斷證明書在卷可佐，益徵被告現罹之疾病，尚無
    非保外治療顯難治療之情形。是今本件前開羈押之原因既均
    仍存在，與本院前裁定羈押時並無不同，且被告與辯護人一
    再執此聲請具保停止羈押，前亦經抗告臺灣高等法院以99年
    度抗字第1258號裁定駁回，有該裁定1份附卷可憑。本院認
    被告聲請理由均核與刑事訴訟法第114條各款如經具保聲請
    停止羈押本院不得駁回之事由不符，自難准予停止羈押。綜
    上，被告聲請無理由，尚難准許，應予駁回。
據上論斷，爰依刑事訴訟法第220條，裁定如主文。
中    華    民    國   100    年    1     月    6     日
                  刑事第八庭審判長法  官  徐  千  惠
                                  法  官  湯  千  慧
                                  法  官  古  瑞  君
上正本證明與原本無異。
如不服本裁定，應於裁定送達後5日內向本院提出抗告狀。
                                  書記官  莊  宜  諳
中    華    民    國   100    年    1     月    6     日